【裁判字號】    99,上易,938
【裁判日期】    990729
【裁判案由】    竊盜
【裁判全文】
臺灣高等法院臺中分院刑事判決         99年度上易字第938號
上  訴  人
即  被  告  甲○○
上列上訴人因竊盜案件，不服臺灣苗栗地方法院99年度易字第35
4號中華民國99年6月9日第一審判決（起訴案號：臺灣苗栗地方
法院檢察署99年度偵字第1129號），提起上訴，本院判決如下：
    主  文
上訴駁回。
    理  由
一、依刑事訴訟法第350條、第361條、第362條、第367條規定，
    不服地方法院之第一審判決而上訴者，須提出上訴書狀，並
    應敘述具體理由，為上訴必備之程式；其所提出之書狀未敘
    述上訴理由，或僅曾以言詞陳述上訴理由者，均應於上訴期
    間屆滿後20日內補提理由書於第一審法院。第一審法院經形
    式審查，認逾期未補提上訴理由者，應定期間先命補正；逾
    期未補正者，為上訴不合法律上之程式，應以裁定駁回。倘
    已提出上訴理由，但所提非屬具體理由者，則由第二審法院
    以上訴不合法律上之程式，判決駁回。而所謂具體理由，必
    係依據卷內既有訴訟資料或提出新事證，指摘或表明第一審
    判決有何採證認事、用法或量刑等足以影響判決本旨之不當
    或違法，而構成應予撤銷之具體事由，始克當之（例如：依
    憑證據法則具體指出所採證據何以不具證據能力，或依憑卷
    證資料，明確指出所為證據證明力之判斷如何違背經驗、論
    理法則）；倘僅泛言原判決認定事實錯誤、違背法令、量刑
    失之過重或輕縱，而未依上揭意旨指出具體事由，或形式上
    雖已指出具體事由，然該事由縱使屬實，亦不足以認為原判
    決有何不當或違法者（例如：對不具有調查必要性之證據，
    法院未依聲請調查亦未說明理由，或援用證據不當，但除去
    該證據仍應為同一事實之認定），皆難謂係具體理由，俾與
    第二審上訴制度旨在請求第二審法院撤銷、變更第一審不當
    或違法之判決，以實現個案救濟之立法目的相契合，並節制
    濫行上訴（最高法院97年度臺上字第892號判決意旨可資參
    照）。又理由是否具體，則屬第二審法院審查之範圍，不在
    命補正之列，亦即上訴書狀已記載理由，並有具體之敘述時
    ，其上訴既屬合法，第二審法院固應就其理由之是否可取，
    為實體之審理及判斷；如認其上訴書狀雖記載理由，但並未
    具體敘述時，則無須再命補正，可逕認其上訴不合法，以判
    決駁回之，此有最高法院97年度臺上字第1281號判決意旨可
    參。
二、本案上訴人即被告甲○○（下稱被告）不服原審判決提起上
    訴，其上訴狀所載理由，略以：原審以被告素行欠佳、年輕
    力壯、智能正常、卻不思從事正當行業，並依被告前科量刑
    ，判處有期徒刑7月，實屬過重。據此，請予以撤銷原判決
    ，另為妥適之判決（從輕量刑），以啟自新云云。
三、經查：上開被告甲○○所提之上訴理由，要非屬所謂之具體
    理由【即必須依據卷內既有訴訟資料或提出新事證，具體指
    摘或表明第一審判決有何採證認事、用法或量刑等足以影響
    判決本旨之不當或違法，而構成應予撤銷之具體事由，始克
    當之（例如：依憑證據法則具體指出所採證據何以不具證據
    能力，或依憑卷證資料，明確指出所為證據證明力之判斷如
    何違背經驗、論理法則）】。本件被告上訴理由僅泛言：請
    從輕量刑。然量刑輕重係屬事實審法院得依職權自由裁量之
    事項，茍已斟酌刑法第57條各款所列情狀而未逾法定刑度，
    即不得遽指為違法。被告對原審判決採用證據、認定事實及
    適用法律等節均不爭執，而原審判決於犯罪事實及理由欄內
    已詳予載明量刑之依據：「審酌被告有違反槍砲彈藥刀械管
    制條例、竊盜、違反職役職責（軍法）、妨害家庭、搶奪等
    多項前科，有臺灣高等法院被告前案紀錄表可查，素行欠佳
    ，年輕力壯、智能正常，卻不思從事正當職業賺取收入，妄
    圖不勞而獲，與友人『阿鴻』以侵入他人住宅之手段共犯本
    案，竊得財物數量不少，並具有相當價值，至今下落不明、
    未能返還被害人，且未賠償被害人所受損害，其行為實已嚴
    重侵害被害人之財產法益，亦危害社會治安甚鉅，惟被告犯
    後坦承犯行，未為無益之辯解或調查證據聲請，尚有助於節
    省司法資源，兼衡被告之智識程度、生活狀況、檢察官具體
    求處刑度等一切情狀，量處如主文所示之刑。」（參原判決
    第1、2頁）。原審顯已注意適用刑法第57條之規定，其對被
    告所處之刑符合「罰當其罪」之原則，本院經核並無輕重失
    衡之情形。是被告既未依法指摘或表明第一審判決有何採證
    認事、用法或量刑等足以影響判決本旨之不當或違法，而構
    成應予撤銷之具體事由，揆諸上開最高法院判決意旨，及依
    「程序優先於實體」之刑事訴訟法原則，本件上訴自不合法
    定上訴程式，應予駁回，並不經言詞辯論為之。
據上論斷，應依刑事訴訟法第367條前段、第372條，判決如主文
。
中    華    民    國    99    年    7     月    29    日
            刑事第五庭  審判長法  官  趙  春  碧
                              法  官  何  秀  燕
                              法  官  林  宜  民
以上正本證明與原本無異。
不得上訴。
                              書記官  吳  雅  菁
中    華    民    國    99    年    7     月    29    日

司法院資訊處製作；財團法人民間司法改革基金會備份。
